臺灣板橋地方法院刑事判決　　　　　　　96年度簡上字第76號
上　訴　人
即　被　告　甲○○
上列上訴人因竊盜案件，不服本院95年度簡字第2651號中華民國
95年10月31日第一審判決（聲請簡易判決處刑案號：台灣板橋地
方法院檢察署95年度偵字第9368號），提起上訴，本院判決如下
：
    主      文
上訴駁回。
    事      實
一、甲○○前曾於民國93年間因竊盜案件，經本院以93年度簡字
    第4576號判決處有期徒刑四月確定，而於94年9 月15日縮刑
    期滿執行完畢。詎仍不知警惕，竟與乙○○共同基於意圖為
    自己不法所有之犯意聯絡，明知ＰＱＷ─７１５號普通重型
    機車已過戶予方順璿所有，仍於95年3 月11日凌晨0 時許，
    在台北縣板橋市○○路112 巷22號前，以乙○○自備之機車
    鑰匙共同竊取該機車，得手後供甲○○使用。嗣為警於95年
    4 月5 日下午3 時許，在台北縣板橋市○○路433 巷口查獲
    ，當場扣得乙○○所有之機車鑰匙一把。
二、案經台北縣政府警察局海山分局報告台灣板橋地方法院檢察
    署檢察官偵查起訴後聲請簡易判決處刑。
    理      由
一、被告甲○○經合法傳喚均未到庭，惟據其於偵查中所供，係
    否認有何犯行，並辯稱：該機車是向表哥乙○○借的，以前
    未見過該機車云云。
二、本院查：
（一）系爭ＰＱＷ─７１５號重型機車，原為證人即共同被告乙
      ○○所有，經出賣並已移轉登記予被害人方順璿等情，業
      經證人乙○○、方順璿於偵查中及本院審理時到庭證述明
      確，並有強制險移轉通知書、過戶資料等件在卷可稽（見
      偵卷第61-64 、67、68、72頁、本院卷第39、40頁），是
      系爭機車確已移轉登記，屬方順璿所有，應堪認定。
（二）又被告與證人乙○○未經所有人同意，即於前開時、地，
      以乙○○自備之鑰匙，共同竊取系爭機車，得手後交由被
      告使用等事實，亦據證人乙○○於偵查中及本院審理時證
      述屬實，核與證人方順璿於偵查中證述之情節相符（見偵
      卷第67、68、72頁、本院卷第39、40頁），並有扣案鑰匙
      、贓物認領保管單、協尋單、查獲照片等件在卷可稽（見
      偵卷第20-24 頁），是被告確有共同竊盜機車犯行，亦堪
      認定。被告辯稱：該機車是向乙○○借的，未曾見過該機
      車云云，核與事證不符，顯係事後卸責避就之詞，不足採
      信。
（三）綜上所述，本案事證明確，被告犯行，洵堪認定。
三、新舊法之比較適用：
（一）被告行為後，刑法於94年2 月2 日修正公布，並自95年7
      月1 日施行，且刑法施行法於95年6 月14日增訂該法第1
      條之1 規定，並同自95年7 月1 日施行。另按同於95年7
      月1 日修正施行之刑法第2 條規定，乃係關於新舊法比較
      適用之準據法，其本身無關行為可罰性要件之變更，故上
      開法律修正施行後，如有涉及比較新舊法之問題，即應逕
      依修正後刑法第2 條第1 項規定，為「從舊從輕」之比較
      。再法律變更之比較適用，比較時應就罪刑有關之共犯、
      未遂犯、想像競合犯、牽連犯、連續犯、結合犯、以及累
      犯加重、自首減輕暨其他法定加減（如身分加減）與加減
      例等一切情形，綜其全部罪刑之結果而為比較；且就比較
      之結果，須為整體之適用，不能割裂分別適用各該有利於
      行為人之法律（最高法院95年度第8 次刑事庭會議決議意
      旨參照）。
（二）經綜合比較結果，被告所犯涉及罰金刑、易刑處分等規定
      ，均以修正前刑法對被告有利，自應整體依刑法第2 條第
      1 項前段規定，適用行為時即修正前刑法及罰金罰鍰提高
      標準條例相關規定，予以論處。至新法第28條關於共同正
      犯規定雖亦修正，然僅為法理之明文化，非屬法律之變更
      ，應逕適用新法之規定。另被告係於徒刑執行完畢後故意
      再犯罪，依修正前、後刑法規定，均構成累犯，應逕適用
      裁判時之現行刑法論處。
四、核被告所為，係犯刑法第320 條第1 項之普通竊盜罪。被告
    與乙○○就前開犯行，有犯意聯絡及行為分擔，為共同正犯
    。查被告有如前所述之前案紀錄，於94年9 月15日縮刑期滿
    執行完畢，有台灣高等法院被告前案紀錄表在卷可稽，其於
    受有期徒刑執行完畢後，五年以內故意再犯本案有期徒刑以
    上之罪，為累犯，應依法加重其刑。
五、原審認被告犯行事證明確，適用刑法第2 條第1 項前段、第
    28條（誤為修正前）、第320 條第1 項、第47條（誤為修正
    前，並應更正為第47條第1 項）、第38條第1 項第2 款、修
    正前刑法第41條第1 項前段，罰金罰鍰提高標準條例第1 條
    前段、修正前罰金罰鍰提高標準條例第2 條等規定，並審酌
    被告之素行不佳，犯罪之動機、目的、方法、手段、所竊取
    之財物價值，及犯罪後之態度等一切情狀，量處拘役五十日
    ，並諭知以銀元三百元折算一日之易科罰金標準，及敘明扣
    案機車鑰匙一支為共犯乙○○所有，供犯罪所用之物而宣告
    沒收等。經核其認事用法，均無違誤，量刑亦稱妥適。被告
    上訴意旨猶執陳詞，否認犯罪，為無理由，應予駁回。
六、本案被告經合法傳喚，無正當理由不到庭，爰不待其陳述，
    逕行判決。
七、據上論斷，應依刑事訴訟法第455 條之1 第1 項、第3 項、
    第371 條、第368 條，判決如主文。
本案經檢察官彭聖斐到庭執行職務。
中    華    民    國    96    年    6     月    14    日
            刑事第六庭  審判長法  官  許仕楓
                              法  官  饒金鳳
                              法　官  林鈺琅
以上正本證明與原本無異。
不得上訴。
                              書記官  林蔚然
中    華    民    國    96    年    6     月    14    日
附錄本案論罪科刑法條全文：
刑法第320 條：（普通竊盜罪、竊佔罪）
  意圖為自己或第三人不法之所有，而竊取他人之動產者，為竊
  盜罪，處五年以下有期徒刑、拘役或五百元以下罰金。
  意圖為自己或第三人不法之利益，而竊佔他人之不動產者，依
  前項之規定處斷。
  前二項之未遂犯罰之。
